臺灣屏東地方法院刑事判決　　　　　　　94年度簡上字第36號
上　訴　人　臺灣屏東地方法院檢察署檢察官
被　　　告　甲○○　男　37歲（民國57年4月15日生）
上列上訴人因被告違反野生動物保育法案件，不服本院94 年 簡
字第79號，民國94年2 月14日刑事簡易判決（93年度偵字第4610
號）提起上訴，本院判決如下：
    主  文
上訴駁回。
    事實及理由
一、本件經本院審理結果，認原審以被告確實有竊盜犯行，依刑
    法第320 條第1 項、第47條之規定，判處被告有期徒刑4 月
    ，如易科罰金以300 元折算1 日，其認事、用法、量刑等均
    無不當，應予維持，並引用後附第一審判決所載之事實、證
    據及理由。
二、檢察官上訴意旨略以：案發地點至為偏僻，被告隨身攜帶網
    袋前往，且26隻伯勞鳥均已在網內；又每1 支鳥仔踏僅能獵
    捕1 隻伯勞鳥，則該26隻伯勞鳥顯然從26支鳥仔踏所取下，
    該26支鳥仔踏不可能插設同一位置，則拆卸該26支鳥仔踏上
    之繩索解下伯勞鳥，需要相當之時間始能完成，若被告係前
    往竊盜，無不迅速為之，以避免遭查獲；然本件被告卻於相
    當時間內從容卸下鳥仔踏獵捕之伯勞鳥，若謂係竊盜行為，
    顯與事理相違。而查獲之際尚有另1 名穿紅衣之人在場收取
    伯勞鳥，若扣案之鳥仔踏非被告與穿紅衣之人所有，應無容
    許被告與該人共同拆卸鳥仔踏上伯勞鳥之理，原審認定係該
    鳥仔踏非被告所設置，係被告僅係竊取中伏之伯勞鳥，而論
    以竊盜罪，應有違誤等語。
三、惟查：被告係於他人設置之鳥仔踏獵捕伯勞鳥後，再予以拆
    卸竊取之事實，已據其於警偵訊及本院審理時供承不諱。被
    告係當地人士，相當瞭解當地之地形，得知上址有人放置鳥
    仔踏獵捕伯勞鳥，故而攜帶網袋前往趁機竊取；而該處非常
    偏僻，且雜草叢生，被告正好利用此一天然之地形地物，從
    容不迫地遂行竊取伯勞鳥之事實，並不違背常情。雖警方當
    時有看見另1 名穿紅色衣服之人收取伯勞鳥，然恆春地區1
    人設置鳥仔踏，而有數人知悉後前往收取伯勞鳥者，屢見不
    鮮，該名穿紅衣服之人，極有可能正好至現場行竊；何況，
    證人即查獲警員曾繁正證稱：「當時我們看到的非被告，是
    1 位穿紅衣服之人在收伯勞鳥，但我們上前去抓時，卻見被
    告正在抓伯勞鳥，穿紅衣服的人即跑走了」等語（見93年9
    月27日偵查筆錄）。若被告與穿紅衣服之人係同夥，何以該
    名穿紅衣服之人不示警告知被告有警方前來查緝，卻獨留被
    告在場繼續拆卸收取伯勞鳥？益證被告與身穿紅衣服之人並
    非同夥，自不可該2 人在場即認定鳥仔踏係其2 人所設置。
    本件檢察官提起上訴為無理由，應予駁回。
四、被告經合法傳喚無正當理由不到庭，爰不得其陳述逕行判決。
五、依刑事訴訟法第455 條之1 第3 項、第373 條、第371 條、
    第368 條，判決如主文。
中　　華　　民　　國　　94　　年　　4 　　月　　29　　日
                  刑事第二庭  審判長法官  黃國永
                                    法官  余德正
                                    法官  蘇碧珠
以上正本證明與原本無異。
不得上訴。
                                書記官  林鴻仁
中　　華　　民　　國　　94　　年　　4 　　月　　29　　日
附錄本判決論罪之法條：
刑法第320條第1項
意圖為自己或第3 人之所有，而竊取他人之動產者，為竊盜罪，
處5 年以下有期徒刑、拘役或500 元以下罰金。
